# ВЛАДИСЛАВ ТИМОФЕЕВ

Mocква pinchazer@mail.ru telegram: @iztob +79255968830

github.com/pinchazer kaggle.com/kuposatina habr.com/ru/users/pinchazer/

## Опыт работы

Июнь 2021 – н.в.

Localroots. Computer Vision специалист.

- Проектирование системы автоматического фотографирования для растений.
- Выбор архитектуры и обучение нейросети.
- Сбор и обработка данных для нейросети.

2016 - Июнь 2021

ФГУП ВНИИА. Инженер. Разработчик цифровой электроники SoC-FPGA.

- Разработал многоканальный настраиваемый высокоскоростной UART интерфейс на Cyclone V SoC.
- Разработал hardware co-processor для увеличения производительности вычислений в связке с ARM процессором.
- Принимал участие на внутренней конференции предприятия с первым призовым местом.
- Разработал интерфейс визуализации сигналов аппаратуры используя РуQТ5.
- Писал статьи на habr.com по тематике.

## **Pet-projects**

- Экспериментировал с различными алгоритмами машинного обучения и техниками подбора параметров. Занимался обработкой экспериментальных данных: чистка, подготовка графических данных. Также выполнял сопутствующие задачи, связанные с model deployment, такие как: создание web интерфейса модели, запуск на AWS через Docker и другое.
- Создал telegram-bot курса доллара и евро, с выводом графиков изменения цены за последний месяц и возможностью установки торговых сигналов. Сбор данных и их визуализация.
- Выполнил анализ вручную собранных данных погоды за более чем 20 летний период.
- Реализовал модель Transformer-NLP для перевода с русского на английский язык.

## Навыки и умения

- Python (pytorch, sklearn, jupyter, flask, numpy, pandas, matplotlib, pyqt5, keras), AWS EC2, Docker, HTML, SQL, Git, Airflow.
- Решение задач компьютерного зрения. Исследование данных, визуализация, чистка и форматирование данных, выбор техник обработки данных, нейронные сети, оценка результатов, развертывание модели.
- Основы теории вероятностей и мат. статистики. Знание цифровых интерфейсов, основы архитектуры процессора, методов проектирования цифровых устройств. Работа с одноплатными компьютерами.
- Разговорный английский язык

#### О себе

Junior Data Scientist. Есть опыт работы в реальных проектах. Знаю основы machine learning и как применять эти знания на практике. Понимаю современные тенденции и знаю основной стек сопутствующих технологий, необходимых для решения практических задач. Умею работать в команде и ответственно подхожу к своим задачам. Быстро учусь новому самостоятельно. Есть проекты на github. Участвовал в соревнованиях по машинному обучению. Есть опыт написания статей на habr.com.

#### Образование

Национальный исследовательский Томский политехнический университет.

- 2010-2014 Промышленная электроника. Бакалавриат. Средний балл диплома: 4.76
- 2014-2016 Приборостроение. Магистратура. Средний балл диплома: 4.8
- 2013-2016 Профессиональная переподготовка. Переводчик в сфере профессиональных коммуникаций. Английский язык. Средний балл диплома: 4.87